【裁判字號】    94,訴,1356
【裁判日期】    950227
【裁判案由】    毒品危害防制條例
【裁判全文】
臺灣臺北地方法院刑事判決              94年度訴字第1356號
公  訴  人  臺灣臺北地方法院檢察署檢察官
被      告  甲○○
                    （現羈押於臺灣臺北看守所）
上列被告因違反毒品危害防制條例案件，經檢察官提起公訴（94
年度毒偵字第2113號）及移送併案審理（臺灣板橋地方法院檢察
署94年度毒偵字第6972號），嗣於本院準備程序進行中，被告就
被訴事實為有罪之陳述，經本院合議庭認為適當後，裁定由受命
法官獨任進行簡式審判程序，判決如下：
    主  文
甲○○連續施用第一級毒品，累犯，處有期徒刑拾月；又施用第
二級毒品，累犯，處有期徒刑陸月。應執行有期徒刑壹年貳月。
    事  實
一、甲○○前因施用毒品案件，經臺灣板橋地方法院以88年度毒
    聲字第1931號裁定送觀察勒戒，因有繼續施用毒品傾向，經
    該院以87年度毒聲字第2306號裁定送戒治處所強制戒治，經
    強制戒治期滿，臺灣板橋地方法院檢察署檢察官於民國89年
    5 月9日以89年度戒毒偵字第336號為不起訴處分；又於89年
    7、8月間，因施用第二級毒品案件，經臺灣板橋地方法院以
    89年度毒聲字第4804號裁定送戒治處所強制戒治，90年8 月
    10日強制戒治期滿，且臺灣板橋地方法院檢察署檢察官以89
    年度毒偵字第5179、5487號起訴，經臺灣板橋地方法院於90
    年1月8日以89年易字第3576號判處有期徒刑十月確定，甫於
    91年6月6日縮短刑期執行完畢。詎仍不知悔改，基於施用第
    一級毒品之概括犯意，自94年6 月22日12時許採尿回溯前26
    小時內之某時起至95年1 月18日16時許採尿回溯前26小時內
    之某時止（均不包括為警查獲後至採尿前之時間），連續在
    臺北縣新店市○○街17巷21號住處及臺北縣永和市公園內等
    處，以針筒注射方式，施用第一級毒品海洛因多次；另基於
    施用第二級毒品之犯意，於94年6 月22日12時許經警採尿前
    96小時內之某日時（不包括為警查獲後至採尿前之時間），
    以用火燒烤使之產生煙霧後吸食之方式，施用第二級毒品安
    非他命一次。嗣於94年6月22日上午7時45分，因涉竊盜案件
    ，為警在臺北縣永和市○○路304 號前查獲，嗣採集其尿液
    送驗後，始悉上情；復於94年8 月17日12時許，因有毒品前
    科，自願接受警方採集尿液檢體，送驗後查悉上情；又於95
    年1 月18日13時40分，因涉竊盜案件，為警在臺北縣新莊市
    ○○路354 號前查獲，經警採集其尿液檢體送驗，而悉上情
    。
二、案經臺北市政府警察局中正第一分局報告臺灣臺北地方法院
    檢察署檢察官偵查起訴及移送併辦，經本院合議庭裁定行簡
    式審判程序。
    理  由
一、上開犯罪事實，業據被告甲○○於本院準備程序及審理時坦
    承不諱（見本院準備程序及審理筆錄），並有下列事證可稽
    ：
  (一)被告於94年6 月22日為警查獲後，當天12時許經警採尿送驗
    ，以氣相層析質譜儀法確認檢驗結果，呈安非他類及嗎啡陽
    性反應，此有臺灣檢驗科技股份有限公司94年7月9日所出具
    之濫用藥物尿液檢體報告、臺北市政府警察局中正第一分局
    尿液檢體對照表及被告警詢筆錄各1 份附卷可稽（見94年度
    毒偵字第2113號卷第5、6、8、9頁）。
  (二)被告於94年8 月17日12時許，自願接受警方採尿送驗，經以
    氣相層析質譜儀法確認檢驗結果，呈鴉片類陽性反應，此有
    臺灣檢驗科技股份有限公司94年9月8日所出具之濫用藥物尿
    液檢體報告、臺北縣政府警察局永和分局查獲毒品案件代碼
    對照表各1 份附卷可稽（見94年度毒偵字第6972號卷第10、
    11頁）。
  (三)被告於95年1 月18日為警緝獲後，當天16時許經警採尿送驗
    ，以氣相層析質譜儀法確認檢驗結果，呈鴉片類陽性反應，
    此有臺灣檢驗科技股份有限公司95年2月7日所出具之濫用藥
    物尿液檢體報告、臺北縣政府警察局新莊分局偵辦毒品案被
    移送者姓名及代碼對照表及被告警詢筆錄各1 份附卷可稽（
    見本院卷）。
  (四)按海洛因經注射入人體後，約百分之80於24小時內自尿中排
    出，一般而言，尿液中能否驗出嗎啡陽性反應與其投與量、
    投與途徑、採尿時間、個人體質及檢驗方法之靈敏度有關，
    國外曾有文獻報導注射六毫克之海洛因鹽酸鹽，其代謝物嗎
    啡之平均可檢出時限約為26小時，此有行政院衛生署藥物食
    品檢驗局（81）藥檢壹字第8114885 號函參照。查本件被告
    為警查獲後，分別於94年6月22日12時許、95年1月18日16時
    許經警採尿，此有前述被告警詢筆錄附卷可稽，則被告各該
    次查獲之施用海洛因毒品時間，應為分別為94年6 月22日12
    時許回溯26小時內、95年1 月18日16時許許回溯26小時內，
    但均不包括為警查獲後至採尿前之時間。又按安非他命經口
    服投與後約70﹪於24小時內自尿中排出，約90﹪於96小時內
    自尿中排出，其檢出與投與方式、投與量、個人體質、採尿
    時間與檢測儀器之精密度等諸多因素有關，因此僅憑尿液中
    呈安非他命陽性反應，並無法確實推算吸食時間距採尿時間
    長短，唯依上開資料推斷，最長可能不會超過四日（即96小
    時），此經行政院衛生署藥物食品檢驗局81年2月8日（81）
    藥檢壹字第1156號函示明確。查本件被告於94年6 月22日為
    警查獲，於當日12時許經警採尿送驗，已詳如前述，足認被
    告施用第二級毒品安非他命之時間為94年6 月22日12時許起
    回溯96小時內之某日時，但不含為警查獲迄至採尿前之期間
    。
  (五)被告前因施用毒品案件，經臺灣板橋地方法院以88年度毒聲
    字第1931號裁定送觀察勒戒，因有繼續施用毒品傾向，經該
    院以87年度毒聲字第2306號裁定送戒治處所強制戒治，經強
    制戒治期滿，臺灣板橋地方法院檢察署檢察官於89年5月9日
    以89年度戒毒偵字第336 號為不起訴處分；又於89年7、8月
    間，因施用第二級毒品案件，經臺灣板橋地方法院以89年度
    毒聲字第4804號裁定送戒治處所強制戒治，90年8 月10日強
    制戒治期滿出所等情，此有上開不起訴處分書與臺灣高等法
    院被告前案紀錄表附卷可憑。
  (六)綜上，足認被告任意性自白與事實相符，本件事證明確，被
    告五年內再犯本件施用第一、二級毒品犯行可以認定。
二、按海洛因、安非他命分係第一級、第二級毒品，毒品危害防
    制條例第2條第2項第1款、第2款分別定有明文。查被告於前
    揭時地，非法施用第一級毒品海洛因，及施用第二級毒品安
    非他命，核其所為，係犯毒品危害防制條例第10條第1 項、
    第2 項之施用第一級、第二級毒品罪，其因施用而持有第一
    級、第二級毒品之低度行為，應分別為施用第一級、第二級
    毒品之高度行為所吸收，不另論以持有第一級、第二級毒品
    罪。被告所為連續施用第一級毒品海洛因之行為，時間緊接
    犯罪構成要件相同，顯係基於概括犯意為之為連續犯，應依
    刑法第56條之規定以一罪論，並加重其刑。又被告有如事實
    欄所載之犯罪科刑情形，並於91年6月6日縮刑期滿執行完畢
    ，此有臺灣高等法院被告前案紀錄表在卷可稽，其受有期徒
    刑之執行完畢，於五年內再犯本件有期徒刑以上之罪，為累
    犯，依刑法第47條之規定，加重其刑，並就施用第一級毒品
    部分，依法遞加之。被告所犯上開二罪，犯意各別，罪名不
    同、行為互異，應分論併罰。至於起訴書雖僅論及94年6 月
    22日採尿回溯前26小時內某時之被告施用第一級毒品部分，
    然事實欄所載被告其他施用第一級毒品之行為，與前揭起訴
    論罪科刑部分，有連續犯之裁判上一罪關係，依據刑事訴訟
    法第267 條規定為起訴效力所及，應併予審判。爰審酌被告
    曾經二次強制戒治，仍再施用毒品，足見其自制力薄弱，惟
    犯罪後坦承犯行、態度良好，且所犯施用毒品行為係戕害自
    己身心健康，尚未危及他人等一切情狀，分別量處如主文所
    示之刑，並定其應執行之刑。
據上論斷，應依刑事訴訟法第273條之1 第1項、第299條第1項前
段，毒品危害防制條例第10條第1項、第2項，刑法第11條前段、
第56條、第47條、第51條第5款，判決如主文。
本案經檢察官趙雪瑛到庭執行職務
中    華    民    國    95    年    2     月    27    日
                  刑事第五庭    法  官  賴秀蘭
以上正本證明與原本無異。
如不服本判決，應於判決送達後10日內，向本院提出上訴狀。
                                書記官  游秀珠
中    華    民    國    95    年    3     月    2     日
附錄：本案論罪科刑法條全文
毒品危害防制條例第10條：
施用第一級毒品者，處 6 月以上 5 年以下有期徒刑。
施用第二級毒品者，處 3 年以下有期徒刑。


司法院資訊處製作；財團法人民間司法改革基金會備份。
